臺灣士林地方法院刑事判決　　　　　　　　　　　　　九十三年度交易字第七０號
　　公　訴　人　臺灣士林地方法院檢察署檢察官
　　被　　　告　甲○○
右列被告因過失傷害案件，經檢察官提起公訴（九十三年度偵字第一六九五號），本
院訊問被告後，被告為有罪之陳述，嗣由本院裁定進行簡式審判程序，並判決如左：
    主  文
甲○○因過失傷害人，處拘役拾日，如易科罰金以佰元折算壹日。
    事  實
一、緣甲○○任職於臺灣扇港股份有限公司（下稱扇港公司），擔任業務專員。民國
    （下同）九十二年九月五日晚上九時十分許，甫下班欲外出與友人吃飯，乃駕駛
    扇港公司所有之車牌號碼Ｔ六─一九二一號自小客車，自臺北市○○區○○路三
    九０號前停車格起步後，沿臺北市○○區○○路由南往北方向之外側車道行駛後
    ，欲迴轉至對向車道時，本應注意行車時，起步前應注意前後左右有無障礙或車
    輛行人，並應讓行進中之車輛行人優先通行，且汽車迴車前，應暫停並顯示左轉
    燈光或手勢，看清無來往車輛，並注意行人通過，始得迴轉，而依當時情形，又
    無不能注意之情事，適同向車道左後方之內側車道有乙○○騎乘車牌號碼ＢＡＷ
    —三九一號之重機車駛至，甲○○竟疏於注意後方來車，起步角度過大，且未暫
    停讓後方直行車輛先行，即貿然直接迴轉，致其自用小客車之左前保險桿撞及乙○○騎乘之機車右側車身及右腳而肇事，乙○○因而人車倒地，受有右足外踝開
    放性骨折合併脫臼等傷害。又甲○○於肇事後，在有偵查犯罪職權之機關尚不知
    何人為肇事者前，於警員丙○○接獲通報趕往現場處理時，主動向警員丙○○陳
    述經過，承認駕車肇事而自首接受裁判。
二、案經甲○○自首及被害人乙○○訴由臺北市政府警察局內湖分局報請臺灣士林地
    方法院檢察署檢察署偵查起訴，嗣經本院裁定進行簡式審判程序。
    理  由
一、訊據被告甲○○就其駕駛車牌號碼Ｔ六─一九二一號自小客車行經前揭地點時疏
    未注意後方來往車輛即行迴轉致擦撞乙○○騎乘之ＢＡＷ─三九一號重機車造成
    乙○○受傷其有過失乙節，固不否認，惟辯稱：車禍後乙○○整個人飛到如現場
    圖所示有血跡的地方，由此可知乙○○他當時的車速應該很快，他也與有過失云
    云。
二、然查：
（一）右揭被告甲○○駕車於前開時、地，由路邊停車格起步駛出，為儘速迴轉致疏
      未注意後方來往車輛，即駛出迴車，致所駕駛之自小客車左前保險桿與告訴人
      乙○○之機車右側車身發生擦撞等事實，業據被告甲○○供明在卷（詳見偵查
      卷第十五頁至第十六頁警訊、同卷第五十四頁九十三年三月二十四日偵訊筆錄
      、本院九十三年六月八日審判筆錄），核與告訴人乙○○之指訴（詳見偵查卷
      第二十二頁至第二十三頁警訊、同卷第五十四頁至第五十五頁九十三年三月二
      十四日偵訊筆錄、本院九十三年六月八日審判筆錄）及證人即承辦警員丙○○
      之證述（詳見本院九十三年六月八日審判筆錄第三頁至第五頁）情節均相符，
      並有道路交通事故調查報告表（詳見偵查卷第三十三頁至第三十四頁）、交通
      事故現場相片五幀（詳見偵查卷第十頁至第十二頁）、臺北市○○○○○道路
      交通事故現場圖（詳見偵查卷第九頁）、臺北市政府警察局內湖分局交通分隊
      道路交通事故補充資料表（詳見偵查卷第二十九頁，載車牌號碼Ｔ六─一九二
      一號自小客車前保險桿撞毀脫落、左前保險桿撞痕，車牌號碼ＢＡＷ─三九一
      號重型機車右側車身撞痕，左側倒地擦痕）等附卷可稽，從而被告甲○○自白
      其有過失乙節，核與事實相符，堪以採信。
（二）按行車起步前應顯示方向燈，注意前後左右有無障礙或車輛行人，並應讓行進
      中車輛行人優先通行；又汽車迴車前，應暫停並顯示左轉燈光或手勢，看清無
      來往車輛，並注意行人通過，始得迴轉，道路交通安全規則第八十九條第一項
      第六款、第一百零六條第五款分別定有明文。查本件被告甲○○於前開路段起
      步迴轉時，自應注意前開交通安全規則之規定，而當時天候晴、夜間有照明、
      路面乾燥無缺陷、亦無障礙物，依被告甲○○之智識、能力又無不能注意之情
      事，有前揭道路交通事故調查報告表（詳見偵查卷第三十三頁至第三十四頁）
      及交通事故現場照片（詳見偵查卷第十頁至第十二頁）在卷可資佐證，衡情並
      無不能注意之情事，被告甲○○竟疏未注意後方來往車輛即行迴轉，其有過失
      至為明確，雖告訴人乙○○偵查時稱於一百公尺前就看見被告車子開出來云云
      ，然查被告係由路邊停車格起步駛出後，即從外側車道逕行迴轉，以致告訴人
      猝不及防，且現場亦無遺有任何煞車痕，是尚無證據證明告訴人有超速情事，
      況
      本件車禍經臺北市政府警察局交通警察大隊分析肇事原因，亦作如是認定，此
      有該隊交通事故肇事原因初步分析研判表可參（詳見偵查卷第八頁），從而被
      告甲○○所辯告訴人超速行駛亦與有過失云云，核係事後避就之詞，無法採憑
      。
（三）又被告甲○○前揭過失，肇致告訴人乙○○確因本件車禍受有右足外踝開放性
      骨折合併脫臼之傷害，亦有告訴人乙○○三軍總醫院附設民眾診療服務處診斷
      證明書（詳見偵查卷第二十頁）一紙附卷可稽。從而被告甲○○之過失行為與
      告訴人乙○○所受傷害間顯具有相當因果關係。
三、綜上所述，本案事證明確，被告甲○○之過失犯行，洵堪認定，應予依法論科。
四、核被告甲○○所為，係犯刑法第二百八十四條第一項前段之過失傷害罪。又被告
    甲○○於肇事後，在有偵查犯罪職權之機關尚不知何人為肇事者前，於警員丙○○接獲通報趕往現場處理時，主動向警員丙○○陳述經過，承認駕車肇事而自首
    接受裁判等情，業據證人即警員丙○○到庭證述明確，復有本件是否自首經查為
    左列第三、四項情形（詳見偵查卷第三十五頁）一紙附卷可稽，被告甲○○顯已
    合於刑法第六十二條前段自首規定之要件，爰依該條規定減輕其刑。審酌被告甲○○無犯罪前科，此有臺灣高等法院被告全國前案紀錄表存卷可按，素行良好，
    及其過失之程度、事後尚未與告訴人達成和解賠償損害及告訴人所受之傷害等一
    切情狀，量處如主文所示之刑，並諭知易科罰金之折算標準，以資警惕。
據上論斷，應依刑事訴訟法第二百九十九條第一項前段、第二百七十三條之一第一項
，刑法第二百八十四條第一項前段、第六十二條前段、第四十一條第一項，罰金罰鍰
提高標準條例第一條前段、第二條，判決如主文。
本案經檢察官王巧玲到庭執行職務。
中      華      民      國      九十三    年      六    月    二十一    日
                                      臺灣士林地方法院刑事第三庭
                                          法  官  李  育  仁
右正本證明與原本無異。
如不服本判決，應於判決送達後十日內，向本院提出上訴狀。
                                          書記官  陳  玉  瓊
中      華      民      國      九十三    年      六    月    二十三    日
附錄本判決論罪科刑依據之法條：
中華民國刑法第二百八十四條第一項：
  因過失傷害人者，處六月以下有期徒刑、拘役或五百元以下罰金，致重傷者，處一
  年以下有期徒刑、拘役或五百元以下罰金。
